臺灣苗栗地方法院刑事判決
111年度訴字第9號
公  訴  人  臺灣苗栗地方檢察署檢察官
被      告  李聰賢

                    住臺中市○○區○街里00鄰○○路000號                      0樓

上列被告因傷害案件，經檢察官聲請以簡易判決處刑（110年度
偵字第6638號），本院認不宜以簡易判決處刑（110年度苗簡字
第979號），改依通常程序審理，判決如下： 
    主  文
本件管轄錯誤，移送於臺灣臺中地方法院。
    理  由
一、聲請簡易判決處刑意旨略以：被告李聰賢與告訴人張永玟為
    同事，2人於民國110年7月6日21時許，在苗栗縣○○鎮○○路0○
    00號通霄發電廠外海，因工作事宜發生爭執，詎被告李聰賢
    竟基於傷害之犯意，持礦泉水朝告訴人張永玟丟擲，致告訴
    人張永玟受有右眼球挫傷之傷害。因認被告李聰賢涉犯刑法
    第277條第1項之傷害罪嫌等語
二、按案件由犯罪地或被告之住所、居所或所在地之法院管轄，
     此為刑事訴訟法第5條第1項所規定。又定管轄權之有無， 
    以起訴時為準，所謂起訴時，係以該案件繫屬於法院時為準
     ，無管轄權之案件，應諭知管轄錯誤之判決，並同時諭知
    移 送於管轄法院，得不經言詞辯論為之，刑事訴訟法第304
    條、第307條分別定有明文。
三、經查：
　㈠本案係於110年11月23日繫屬於本院，有臺灣苗栗地方檢察署
    110年11月17日苗檢松樂110偵6638字第1109025072號 函及
    本院收文日期戳章等附卷可查。又本案繫屬於本院時， 被
    告住所為臺中市○○區○街里00鄰○○路000號3樓，此有個人戶
    籍資料（完整姓名）查詢結果1紙附卷可稽；其居所則位於
    臺中市○○區○○路000號7樓(見偵卷第22頁)。是以，本案繫屬
    本院時，被告之住、居所地均不在本院管轄區域內。 　　
　㈡本案犯罪地，依聲請簡易判決處刑書所記載，為「苗栗縣○○
    鎮○○路0○00號通霄發電廠外海」。然地方政府行政轄區未包
    含海域，此有內政部94年5月24日台內地字第0940007600號
    函附卷可佐，聲請簡易判決處刑意旨既認本案犯罪地點係「
    苗栗縣○○鎮○○路0○00號通霄發電廠外海」，即 不屬於任何
    縣市之行政區劃範圍內，自不能率以該犯罪地鄰近苗栗縣通
    霄鎮，即認其犯罪地位處於苗栗縣行政區劃範圍內，而認本
    院有管轄權（臺灣高等法院暨所屬法院96年法律座談會刑事
    類提案第22號研討結果參照）。　　　　
　㈢綜上，本案繫屬於本院時，被告之住所、居所或所在地均不 
    在本院轄區內，而被告之犯罪地尚無證據證明在本院轄區。
     此外，復查無其他證據足證本院就本案具有管轄權，揆諸
    前 揭說明，檢察官向無管轄權之本院起訴，於法尚有未合
    ，爰 不經言詞辯論，逕為諭知管轄錯誤之判決，並衡酌被
    告目前 實際上之住、居所係在臺中市，同時諭知移送於有
    管轄權之臺灣臺中地方法院。
四、據上論斷，應依刑事訴訟法第304條、第307條，判決如主文
    。
中　　華　　民　　國　　111 　年　　1　　月　　12　 　日
                  刑事第四庭  審判長法  官  羅貞元
　　　　　　　　　
                                    法  官  申惟中
　　　　　　　　　　　　　　　　　　　
                                    法  官  郭世顏
以上正本證明與原本無異。　　　　　　　　　　　　　　　　如不服本判決應於收受判決後20日內向本院提出上訴書狀，並應敘述具體理由。其未敘述上訴理由者，應於上訴期間屆滿後20日內向本院補提理由書(均須按他造當事人之人數附繕本)「切勿逕送上級法院」。告訴人或被害人如對本判決不服者，應具備理由請求檢察官上訴，其上訴期間之計算係以檢察官收受判決正本之日期為準。　　　　　　　　　　　　　　　　　　　　　　　　　　　　　　　　　　　　         書記官  呂  彧
中　　華　　民　　國　　111 　年　　1 　　月　　12　　日